【裁判字號】    92,訴,1044
【裁判日期】    920912
【裁判案由】    毒品危害防制條例
【裁判全文】
臺灣臺北地方法院刑事判決                        九十二年度訴字第一０四四號
    公  訴  人  臺灣臺北地方法院檢察署檢察官
    被      告  甲○○  男  二.
右列被告因違反毒品危害防制條例案件，經檢察官提起公訴（九十二年度毒偵字第一
００七號），本院判決如左：
    主      文
甲○○施用第一級毒品，累犯，處有期徒刑拾月；又施用第二級毒品，累犯，處有期
徒刑陸月。應執行有期徒刑壹年貳月。
    事      實
一、甲○○（原名鍾明哲，民國九十一年三月十四日更名）前於民國八十一年間因違
    反麻醉藥品管理條例案件，經本院判處拘役八十日確定，於八十二年二月二十六
    日易科罰金執行完畢。又於八十八年間、八十九年間先後因施用第二級毒品案件
    ，經臺灣板橋地方法院以八十八年度毒聲字第五七八九號裁定、本院以八十九年
    度毒聲字第一四０七號裁定其應入勒戒處所執行觀察、勒戒，因認無繼續施用毒
    品之傾向，業由臺灣板橋地方法院檢察署檢察官於八十八年十月十四日公告以八
    十八年度毒偵字第一０二四號及臺灣臺北地方法院檢察署檢察官於八十九年八月
    十七日公告以八十九年度毒偵緝字第二八九號為不起訴處分，並均確定案。八十
    九年九月間又再因施用第二級毒品案件，除經臺灣板橋地方法院以八十九年度毒
    聲字第七二六七號裁定其令入戒治處所施以強制戒治一年外，並經檢察官依一般
    刑事訴訟程序起訴其上開施用毒品罪之刑責（業經臺灣板橋地方法院於九十年五
    月十一日以九十年度簡字第一四一號判處其有期徒刑四月，嗣確定在案，於九十
    一年二月十八日易科罰金執行完畢。），而其於九十年一月十六日入所執行強制
    戒治，因執行戒治期間屆滿三月，戒治成效經評定合格，無繼續戒治之必要，為
    臺灣板橋地方法院於以九十年度毒聲字第三０九一號裁定停止戒治，所餘戒治期
    間付保護管束，因之完成其斷癮治療（於九十年八月三十一日出所，保護管束期
    間於九十一年一月九日屆滿。）；惟其仍不知戒絕毒癮，基於施用第一級毒品海
    洛因及第二級毒品安非他命之犯意，於九十二年三月六日凌晨五時十分許採尿回
    溯前四、五日內某時及四日內某時，在不詳地點，以不詳方式分別施用第一級毒
    品海洛因及第二級毒品安非他命。嗣因其於九十二年三月五日晚上十一時十五分
    許，在臺北縣中和市○○路三九三巷三十六號（屋主楊治平另案偵辦）為警實施
    搜索時在場，因查獲屋內有疑似為第一級毒品海洛因之白色粉末二包及施用毒品
    器具注射針筒七支、美娜水一瓶等物，乃為警帶回採尿，查知上情。
二、案經臺北縣政府警察局中和分局移送臺灣板橋地方法院檢察署呈請臺灣高等法院
    檢察署令轉臺灣臺北地方法院檢察署檢察官偵查起訴。
    理      由
一、訊據被告甲○○矢口否認有施用毒品之犯行，辯稱：我自九十年八月三十一日停
    止戒治出所後，就未曾再施用毒品等語。經查：
(一)被告於九十二年三月六日凌晨五時十分許接受警訊及為警採得其尿液送驗（尿液
    檢體編號：0000000000-0），臺灣檢驗科技股份有限公司以「ＥＩＡ酵素免疫分
    析法」初步檢驗及以「ＧＣ/ＭＳ以氣相層析/質譜儀法」確認檢驗，結果判定為
    安非他命類陽性反應及鴉片類陽性反應，此有臺灣檢驗科技股份有限公司濫用藥
    物尿液檢驗報告一紙附卷可稽（詳見臺灣板橋地方法院檢察署九十二年度毒偵字
    第六十一頁）。上開尿液鴉片類毒品檢驗項目包括鴉片、嗎啡、海洛因，而嗎啡
    經化學合成可製得海洛因，海洛因因施打入人體後，經代謝作用，又可生成嗎啡
    ，因此無論施用嗎啡或海洛因，進入人體後，最後均嗎啡型態排放於尿液中。一
    般人施打海洛因或嗎啡，可於尿液中檢驗出煙毒反應之時間，視施打量之多少及
    個人代謝分泌情況而定，施打量多者，於施打後四、五日仍有可能檢出煙毒反應
    ，此業經法務部調查局於八十年三月二十八日以（80）發技一字第一八八九號函
    函釋甚明。又尿液中檢出安非他命陽性反應，其非法吸用時間距採尿時，最長不
    會超過四日，此業經行政院衛生署藥物食品檢驗局以八十一年二月八日（81）藥
    檢壹字第００一一五六號函函釋在案。從而，被告於九十二年三月六日凌晨五時
    十分許採尿溯及前四、五日內之某時及四日內之某時，分別有施用第一級毒品海
    洛因及施用第二級毒品安非他命之犯行，應堪以認定，所辯係卸責之詞，無可採
    信。
(二)被告前於八十八年間、八十九年間先後因施用第二級毒品案件，經臺灣板橋地方
    法院以八十八年度毒聲字第五七八九號裁定、本院以八十九年度毒聲字第一四０
    七號裁定其應入勒戒處所執行觀察、勒戒，因認無繼續施用毒品之傾向，業由臺
    灣板橋地方法院檢察署檢察官於八十八年十月十四日公告以八十八年度毒偵字第
    一０二四號及臺灣臺北地方法院檢察署檢察官於八十九年八月十七日公告以八十
    九年度毒偵緝字第二八九號為不起訴處分，並均確定案。八十九年九月間又再因
    施用第二級毒品案件，除經臺灣板橋地方法院以八十九年度毒聲字第七二六七號
    裁定令入戒治處所施以強制戒治一年外，並經檢察官依一般刑事訴訟程序起訴其
    上開施用毒品罪之刑責，而其於九十年一月十六日入所執行強制戒治，因執行戒
    治期間屆滿三月，戒治成效經評定合格，無繼續戒治之必要，為臺灣板橋地方法
    院於以九十年度毒聲字第三０九一號裁定停止戒治，所餘戒治期間付保護管束，
    因之完成其斷癮治療（於九十年八月三十一日出所，保護管束期間於九十一年一
    月九日屆滿。）等情，此有臺灣高等法院被告全國前案紀錄表及不起訴處分書等
    在卷可按，其於二次不起訴處分確定後及九十一年一月九日執行強制戒治期滿五
    年之內再為施用第一級毒品海洛因及第二級毒品安非他命之犯行，堪以認定，應
    予依法論科。
二、核被告所為，係犯毒品危害防制條例第十條第一項之施用第一級毒品罪及同條第
    二項之施用第二級毒品罪。其施用毒品前後非法持有毒品之低度行為，為非法施
    用毒品之高度行為所吸收，不另論罪。其所犯上開施用第一級毒品罪及施用第二
    級毒品罪，犯意各別，行為互殊，應予分論併罰。查被告前曾於八十九年九月間
    因施用第二級毒品案件，經臺灣板橋地方法院於九十年五月十一日以九十年度簡
    字第一四一號判處其有期徒刑四月，嗣確定在案，於九十一年二月十八日易科罰
    金執行完畢，此有前開臺灣高等法院被告全國前案紀錄表一件在卷可徵，其於刑
    之執行完畢五年之內再犯本案有期徒刑以上之罪，為累犯，應依刑法第四十七條
    規定，加重其刑。爰審酌被告前於八十一年間因違反麻醉藥品管理條例案件，經
    本院判處拘役八十日確定，於八十二年二月二十六日易科罰金執行完畢，又於八
    十八年間、八十九年間先後因施用第二級毒品案件，經觀察、勒戒及強制戒治後
    ，仍不知戒絕毒癮，犯罪之方法及其犯罪後否認犯行之態度等一切情狀，分別量
    處如主文所示之刑，並定其應執行之刑，以資懲儆。
據上論斷，應依刑事訴訟法第二百九十九條第一項前段，毒品危害防制條例第十條第
一項、第二項，刑法第十一條前段、第四十七條、第五十一條第五款判決如主文。
本案檢察官侯少卿到庭執行職務
中      華      民      國    九十二    年      九      月    十二      日
                                    臺灣臺北地方法院刑事第十一庭
                                        法  官  朱夢蘋
右正本證明與原本無異。
如不服本判決，應於判決送達後十日內向本院提出上訴狀（應抄附繕本）。
                                        書記官  周小玲
中      華      民      國    九十二    年      九      月    十八      日
附錄：
毒品危害防制條例第十條
施用第一級毒品者，處六月以上五年以下有期徒刑。
施用第二級毒品者，處三年以下有期徒刑。


司法院資訊處製作；財團法人民間司法改革基金會備份。
